臺灣臺北地方法院刑事判決　　　　　　　94年度簡上字第87號
上　訴　人　臺灣臺北地方法院檢察署檢察官
上　訴　人
即　被　告　甲○○
　　　　　　丙○○
被　　　告　乙○○
上列上訴人因上列被告違反商標法案件，不服本院九十四年度
簡字第五九五號，民國九十四年四月六日第一審判決（聲請簡
易判決處刑案號：臺灣臺北地方法院檢察署九十三年度偵字第
一九四六八號、二００四四號）提起上訴，本院判決如下：
    主  文
原判決關於乙○○部分撤銷。
乙○○共同連續明知為未得商標權人同意，於同一商品，使用相
同之註冊商標之商品而販賣，累犯，處有期徒刑參月，如易科罰
金，以參佰元折算壹日。扣案仿冒如附表所示商標圖樣之商品參
佰件均沒收。
其餘上訴駁回。
甲○○、丙○○均緩刑貳年。
    事  實
一、乙○○前於八十一年、八十二年間曾因偽造有價證券、偽造
    文書、贓物及竊盜案件，分別經臺灣高等法院臺南分院及本
    院判處有期徒刑三年二月、三年六月、十一月及十月，應執
    行有期徒刑八年確定，並於八十五年九月十九日因縮短刑期
    假釋出獄，嗣經撤銷假釋，於八十七年十二月十五日入監執
    行殘刑三年五月二十一日；復因侵占案件，分別經本院及臺
    灣高等法院臺南分院各判處有期徒刑一年六月及七月，應執
    行有期徒刑二年確定，與前揭殘刑接續執行，於九十年十二
    月六日因縮短刑期假釋出獄，於九十二年十二月二日保護管
    束期滿未經撤銷而執行完畢。詎仍不知警惕，與台北市○○
    路四四三巷十三弄二十九號之二「YANKESS」服飾店之負責
    人甲○○、臺北市○○路四四三巷十三弄二十九號「DJ-SHO
    P」服飾店之負責人丙○○均明知如附表所示之QUIKSILVER
    圖樣商標，為澳洲商貴希福國際公司（下稱貴希福國際公司
    ）向經濟部智慧財產局申請註冊，取得商標專用權，經指定
    使用於各種衣服、靴鞋等商品，現仍在商標專用期間，未得
    上開商標權人同意，不得於同一商品，使用相同或近似於該
    註冊商標圖樣，且均明知乙○○以新台幣（下同）一百元及
    四百元不等之價格向不詳年籍、姓名李文通之成年男子所購
    入標示有如附表所示商標之服飾，係未經商標專用權人授權
    ，於同一商品擅自使用相同商標之仿冒商品，乙○○竟分別
    與甲○○、丙○○共同基於販賣仿冒商標商品之概括犯意，
    自九十三年十月一起，由被告乙○○以每件五百五十元之價
    格寄賣予被告甲○○開設之「YANKESS」服飾店、以每件一
    百八十元之價格寄賣予被告丙○○開設之「DJ SHOP」服飾
    店，被告甲○○、丙○○再將該服飾擺設於店內陳列，分別
    以每件六百五十元至七百元不等之價格、二百九十九元之價
    格連續售予消費者，藉此謀得差價利益，嗣於九十三年十月
    二十日下午四時許，經警分別在上址查獲，並扣得仿冒衣物
    共計三百件。
二、案經貴希福國際公司委由傅財樂訴由台北市政府警察局大安
    、松山分局報請臺灣臺北地方法院檢察署檢察官偵查後聲請
    簡易判決處刑。
    理  由
一、訊據被告乙○○、甲○○、丙○○對於其有於前揭時、地陳
    列並販賣上開仿冒商標商品之事實均坦承不諱，惟辯稱不知
    上開服飾係仿冒商品云云。然查，如附表所示商標圖樣之商
    品，已於國內外市場行銷數年，為青少年間之知名品牌，業
    據告訴代理人傅財樂指陳在卷（見九十三年度偵字第二００
    四四號卷第八十九頁、一０四頁）。又如附表所示商標圖樣
    之產品，在「YANKESS」服飾店所查獲之真品價格每件服飾
    市價約一千五百元至二千元之間，在「DJ SHOP」服飾店所
    查獲Ｔ恤之真品價格約八百元（見同上偵卷第七十五頁），
    被告所販售之價格與真品相差懸殊，且被告乙○○供承其自
    九十二年間即已從事服飾買賣工作、被告丙○○自陳已從事
    服飾業一年多，被告甲○○在當地營業時間比被告丙○○久
    等語（見同上偵卷第八十五頁及一０四頁），被告等以服飾
    買賣為業，不僅對於相關商品之價格、辨識真偽之方法及查
    證能力較消費者為高，且應會特別留意其所販賣之商品有無
    商標專用權，是否係仿冒品，則其對於其所陳列販賣之商品
    乃係仿冒上述商標權人註冊商標圖樣之商品，自難諉為不知
    ，是其辯稱不知前開服飾係仿冒商標之商品云云，自不足採
    信。此外，復有經濟部智慧財產局商標註冊證共四紙、仿冒
    商品及現場照片三十一紙在卷可稽（見同上卷第二十二、二
    十三頁、三十頁至五十六頁、九十三年度偵字第一九四六八
    號卷第三十一頁至三十九頁）及仿冒如附表所示商標圖樣之
    服飾共三百件扣案可佐，本案事證明確，被告等三人犯行堪
    予認定，應依法論科。
二、核被告三人所為，均係犯商標法第八十二條之販賣同一商品
    使用相同註冊商標之商品罪。其意圖販賣而陳列仿冒商標商
    品之行為為販賣仿冒商標商品行為所吸收，不另論罪。被告
    乙○○分別與被告丙○○、甲○○有犯意聯絡與行及分擔，
    為共同正犯。被告三人先後多次犯行，時間緊接，方法相同
    ，觸犯構成要件相同之罪，顯均係基於概括犯意連續為之，
    應依刑法第五十六條規定，各以一罪論，並加重其刑。又被
    告乙○○有如事實欄所示所示之前科，有臺灣高等法院被告
    前案記錄表可稽，其於有期徒刑執行完畢後五年內再犯本件
    有期徒刑以上之罪，為累犯，應依法遞加重其刑。原審就被
    告乙○○據以論罪科刑固非無見，惟原審漏未審酌被告乙○○有如事實欄所示之前科，為累犯，應依法加重其刑，尚有
    未洽，檢察官上訴意旨指摘原審就被告乙○○部分量刑過輕
    ，固無理由，惟原判決既有上述可議之處，關於被告乙○○
    部分即無可維持，應由本院予以撤銷改判。爰審酌被告乙○○為貪圖小利販賣仿冒商品，影響商標權人之正常收益及商
    譽，所販賣仿冒商品之時間、數量及價值，及其品行、智識
    程度、犯罪後之態度及未與能告訴人達成民事賠和解等一切
    情狀，量處如主文第二項所示之刑，並諭知易科罰金之折算
    標準。扣案仿冒如附表所示商標圖樣之服飾共三百件，應依
    商標法第八十三條之規定宣告沒收。另原審就被告甲○○、
    丙○○部分，以其等罪證明確，援引商標法第八十二條、八
    十三條、刑法第十一條前段、第二十八條、第五十六條、第
    四十一條第一項前段、罰金罰鍰提高標準條例第二條，各處
    拘役五十五日，如易科罰金均以三百元折算一日，並就扣案
    仿冒商標商品三百件依法沒收，其認事用法並無不合，量刑
    亦未失衡，被告甲○○、丙○○上訴意旨仍執前詞否認犯罪
    ，及檢察官上訴意旨指摘原審判決尚嫌過輕云云，均無理由
    ，應予駁回。末查被告甲○○、丙○○於本院審理之期間已
    與告訴人達成和解，有和解書各一份附卷可按，其因一時失
    慮致罹刑典，信其經此論罪科刑之教訓，應知警惕而無再犯
    之虞，本院認前開對其宣告之刑以暫不執行為適當，併予宣
    告緩刑如主文所示，用啟自新。
四、至於被告乙○○前於九十三年間，因違反商標法案件，經臺
    灣桃園地方法院於九十三年十一月三十日以九十三年壢簡字
    第八０二號決判處有期徒刑四月，如易科罰金以三百元折算
    一日，於九十四年一月六日判決確定，有臺灣高等法院被告
    前案紀錄表可稽，惟查被告乙○○於該案係販賣仿冒必爾斯
    藍基股份有限公司所享有商標專用權之「NIKE」商標之鞋子
    ，其販賣之期間自係自九十二年十一月間起至九十三年二月
    十三日止，有該判決附卷可稽，與本案其開始販賣之時間即
    九十三年十月起，已相隔超過半年，所販賣之仿冒商標商品
    亦不相同，且被告乙○○於本案中否認有販冒仿冒商品之故
    意，此外，復無其他證據足以證明本案被告乙○○販賣仿冒
    商品之犯行與前案之犯行，係在同一之預定販賣仿冒商品之
    計畫內，出於主觀上始終同一犯意進行，本於同一之概括犯
    意所為，自應認其係另行起意，而與前案無連續犯之裁判上
    一罪之關係，自不受前案之既判力效力所及，附此敘明。
據上論斷，應依刑事訴訟法第四百五十五條之一第一項、第三項
、第三百六十八條，第三百六十九條第一項前段、第三百六十四
條、第二百九十九條第一項前段，商標法第八十二條、第八十二
條、刑法第十一條前段、第二十八條、第五十六條、第四十一條
第一項前段、第四十七條、第七十四條第一款，罰金罰鍰提高標
準條例第二條，判決如主文。
本案經檢察官陳淑雲到庭執行職務
中　　華　　民　　國　　94　　年　　10　　月　　7 　　日
                  刑事第五庭  審判長法  官  黃程暉
                                    法  官  賴秀蘭
                                    法  官  李宜娟
以上正本證明與原本無異。
不得上訴。
                                    書記官  游秀珠
中　　華　　民　　國　　94　　年　　10　　月　　13　　日
附錄本案論罪科刑法條：
商標法第82條
明知為前條商品而販賣、意圖販賣而陳列、輸出或輸入者，處1
年以下有期徒刑、拘役或科或併科新臺幣5萬元以下罰金。
